【裁判字號】    99,易,2477
【裁判日期】    991109
【裁判案由】    竊盜
【裁判全文】
臺灣臺北地方法院刑事判決              99年度易字第2477號
公  訴  人  臺灣臺北地方法院檢察署檢察官
被      告  甲○○
上列被告因竊盜案件，經檢察官提起公訴（99年度偵字第19515號）
，本院判決如下：
    主  文
甲○○犯攜帶兇器竊盜罪，共參罪，各處有期徒刑柒月。扣案之
螺絲起子壹支、手套壹副均沒收之。又犯攜帶兇器竊盜未遂罪，
處有期徒刑參月，扣案之螺絲起子壹支，手套壹副均沒收之。應
執行有期徒刑玖月，扣案之螺絲起子壹支、手套壹副均沒收之。
    事  實
一、甲○○前因竊盜、強盜及殺人未遂案件，分別業經法院判決
    有罪確定，並定應執行有期徒刑6年6月，後再經減刑，定應
    執行有期徒刑6年2月，甫於民國98年10月15日假釋出監付保
    護管束，預計於99年9月13日縮短刑期期滿。於假釋期間，
    猶不知悔改，竟意圖為自己不法之所有，於99年8月22日14
    時30許，在臺北市○○區○○街39號停車場內，戴自備之手
    套並持客觀上足為兇器使用之螺絲起子，分別起意，於附表
    所示之時間，破壞如附表編號1至3所示之車輛右後車窗，並
    侵入其內竊取車內零錢硬幣共計新臺幣（下同）775元得手
    。嗣因被告以同法破壞如附表編號4所示之車輛後車窗，且
    侵入其內搜尋財物時，為巡邏員警發覺而當場查獲而未遂。
    警方並當場扣得甲○○所有，供竊盜使用之螺絲起子1支、
    手套1副及竊得之零錢775元（零錢已發還被害人）。
二、案經丁○○、戊○○、丙○、乙○○告訴，由臺北市政府警
    察局中正第二分局報請臺灣臺北地方法院檢察署檢察官偵查
    起訴。
    理  由
一、證據能力：按被告以外之人於審判外之言詞或書面陳述，除
    法律有規定者外，不得作為證據，刑事訴訟法第159條第1項
    定有明文。再被告以外之人於審判外之陳述，雖不符同法第
    159條之1至第159條之4之規定，而經當事人於審判程序同意
    作為證據，法院審酌該言詞陳述或書面陳述作成時之情況，
    認為適當者，亦得為證據；當事人、代理人或辯護人於法院
    調查證據時，知有同法第159條第1項不得為證據之情形，而
    未於言詞辯論終結前聲明異議者，視為有前項之同意，同法
    第159條之5亦定有明文。證人即告訴人丁○○、戊○○、丙○、乙○○於警詢中之陳述，公訴人、被告甲○○於本案言
    詞辯論終結前均未聲明異議，經審酌其等陳述當無受到外力
    介入或自我價值判斷干擾之情形，具可信之特別情狀，且屬
    適當，得為證據，合先敘明。
二、上揭事實，業據被告於警詢、偵查、審理中均坦承不諱，核
    與證人即被害人丁○○、戊○○、丙○、乙○○於警詢中證
    述之情節大致相符，並有現場及贓物照片、贓物認領保管單
    在卷可佐（見偵卷第21至29頁）。此外，並有被告作案時所
    用之螺絲起子1支、手套1副扣案可稽。是依上開卷附之各項
    文書、證物等補強證據，已足資擔保上列被告歷於警詢、偵
    查及本院審理中所為上開任意性自白之真實性。綜上，本件
    事證明確，被告犯行，堪以認定，應依法論科。
三、按刑法第321條第1項第3款所謂之「兇器」，其種類並無限
    制，凡客觀上足對人之生命、身體、安全構成威脅，具有危
    險性即已足，而不以取出兇器犯之為必要，亦不以攜帶之初
    有持以行兇之意圖為限，有最高法院79年臺上字第5253號判
    例可資參照。查被告持以竊盜犯行之螺絲起子1支，為金屬
    材質，質地堅硬，如以上開物品毆擊人之身體，均足以危害
    他人之生命、身體，客觀上屬兇器甚明。是核被告所為如附
    表編號1至3所載之犯行，均係犯刑法第321條第1項第3款之
    攜帶兇器竊盜罪。被告所為如附表編號4所載之犯行，則係
    犯刑法第321條第2項、第1項第3款之攜帶兇器竊盜未遂罪，
    並按既遂犯之刑減輕之。被告所為如前述4次竊盜行為，時
    間有異、犯意各別，應予分論併罰。檢察官於起訴時，認被
    告前述多次行為，係接續構成一加重竊盜行為，但業經到庭
    實行公訴之檢察官於審理時更正為應分論併罰，亦附此敘明
    。
四、爰審酌：1.被告之前有多次前科，並曾因施用毒品經觀察勒
    戒及強制戒治，自84年間即陸續進出監獄，本案係在假釋期
    間再犯罪；2.攜帶手套及螺絲起子竊盜之犯罪手段；3.破壞
    汽車後座玻璃對所有人造成相當損害，但所竊得之金錢僅1
    至3百元左右之零錢或未竊得任何金錢；4.之前僅在家中幫
    忙做生意，並無正式工作之職業依附情形；5.無婚姻、無子
    女，與父母同住之家庭狀況；6.犯後坦承犯行，態度尚佳等
    一切情形，分別量處如主文所示之刑，並定其應執行之刑。
五、扣案之螺絲起子1支、手套1副，為被告所有，供竊盜犯行所
    用之物一節，亦據被告於本院審理時供承明確，爰均依刑法
    第38條第1項第2款規定，宣告沒收之。
據上論斷，應依刑事訴訟法第299條第1項前段，刑法第321條第1
項第3款、第2項、第25條第2項，第38條第1項第2款、第51條第5
款，判決如主文。
本案經檢察官吳曉婷到庭執行職務。
中    華    民    國    99    年    11    月    9    日
                  刑事第十庭    法  官  蔡坤湖
以上正本證明與原本無異。
如不服本判決應於收受送達後10日內向本院提出上訴書狀，並應
敘述具體理由；其未敘述上訴理由者，應於上訴期間屆滿後20日
內向本院補提理由書（均須按他造當事人之人數附繕）「切勿逕
送上級法院」。
                                書記官  彭自青
中    華    民    國    99    年    11    月    10    日
附錄本判決論罪科刑法條全文：
中華民國刑法第321條
犯竊盜罪而有左列情形之一者，處6月以上、5年以下有期徒刑：
一、於夜間侵入住宅或有人居住之建築物、船艦或隱匿其內而犯
    之者。
二、毀越門扇、牆垣或其他安全設備而犯之者。
三、攜帶兇器而犯之者。
四、結夥三人以上而犯之者。
五、乘火災、水災或其他災害之際而犯之者。
六、在車站或埠頭而犯之者。
前項之未遂犯罰之。
附表：
┌──┬──────┬───────┬───────┐
│編號│犯罪時間    │車號、使用人  │竊得財物      │
├──┼──────┼───────┼───────┤
│ 1  │99年8月22日 │533-CF        │零錢約新臺幣（│
│    │14時50分許  │丁○○        │下同）350元   │
│    │            │              │              │
├──┼──────┼───────┼───────┤
│ 2  │99年8月22日 │696-EF        │零錢硬幣約320 │
│    │14時55分許  │戊○○        │元            │
├──┼──────┼───────┼───────┤
│ 3  │99年8月22日 │719-CR        │零錢硬幣約105 │
│    │15時許      │丙○          │元            │
├──┼──────┼───────┼───────┤
│ 4  │99年8月22日 │0603-YH       │無            │
│    │15時10分許  │乙○○        │              │
└──┴──────┴───────┴───────┘

司法院資訊處製作；財團法人民間司法改革基金會備份。
